【裁判字號】    95,上訴,182
【裁判日期】    950504
【裁判案由】    強盜等
【裁判全文】
臺灣高等法院臺中分院刑事判決         95年度上訴字第182號
上  訴  人  臺灣臺中地方法院檢察署檢察官
上  訴  人
即  被  告  戊○○
指定辯護人  本院公設辯護人  辛○○
上列上訴人等因被告強盜等案件，不服臺灣臺中地方法院94年度
訴字第2983號中華民國94年11月30日第一審判決（起訴案號：臺
灣臺中地方法院檢察署94年度偵字第12766號），提起上訴，本
院判決如下：
    主  文
原判決撤銷。
戊○○連續攜帶兇器竊盜，處有期徒刑壹年肆月；扣案之螺絲起
子壹支及手套壹雙，均沒收。又因過失傷害人，處有期徒刑貳月
。應執行有期徒刑壹年伍月；扣案之螺絲起子壹支及手套壹雙，
均沒收。
    事  實
一、戊○○基於意圖為自己不法之所有之概括犯意，自民國九十
    四年七月十二日十七時四十三分起至同年八月五日上午三時
    十分許止，連續於如附表所示之時間、地點，持其所有客觀
    上可供兇器使用具有危險性之螺絲起子一支，及手套一雙，
    以該螺絲起子破壞如附表所示編號第一至四號張美慧、己○○、庚○○、甲○○之汽車車窗之方式（毀損部分均未據告
    訴），竊取各該車內之汽車音響等財物得手後供己使用（竊
    盜之時間、地點及被竊物品等詳如附表所示，其中竊得之信
    用卡、金融卡並未盜刷使用）。
二、又戊○○駕駛其母親所有之車號X9-4328號自小客車，停放
    在臺中縣大甲鎮○○里○○路四巷三八號甲○○住家附近，
    於如附表編號第四號所示之時間、地點，以上開手法，竊得
    甲○○停放在住家路旁車內之先鋒牌汽車音響面板一面得手
    後，隨即回到自小客車內欲逃離現場，因汽車警報器大作，
    為甲○○發覺戊○○可疑，在甲○○質問下，戊○○坦承竊
    盜行為，表示願意賠償損失，並哭求甲○○原諒，否則要死
    給其看，惟甲○○不同意，表示必須到其住家客廳內與其父
    親丙○○商量後決定，並勒住戊○○之脖子推拉戊○○到其
    住家客廳內，經甲○○呼叫後，甲○○之妹妹、父親丙○○
    、母親、弟弟乙○○陸續到達客廳並報警處理，丙○○並與
    甲○○合力將戊○○壓制在客廳之長條桌上，並要甲○○之
    母親拿繩子來準備將戊○○綑綁，此時因戊○○不斷掙扎且
    說要死給甲○○等人看，丙○○見長條桌上有一面梳妝鏡（
    直徑約二十至三十公分），為免遭戊○○拿到產生危險，乃
    要乙○○趕緊拿走，詎料戊○○見狀竟早一步拿走鏡子，將
    鏡子往桌角敲破後（毀損部分未據告訴），隨手拾起一片破
    玻璃，原應注意手持該破玻璃揮動時，可能傷及身旁的人，
    詎其能注意竟疏未注意及此，貿然手持該破玻璃不斷左右揮
    動，適乙○○靠近伸手要拿走鏡子時，不慎割傷乙○○之右
    食指，造成乙○○受有右食指撕裂傷併肌腱斷裂之傷害，戊○○見乙○○受傷後，乃放下破玻璃讓甲○○、丙○○捆綁
    在椅子上，等待員警到場，嗣為員警據報趕至現場，並在上
    開戊○○駕駛之自小客車上扣得戊○○所有供竊盜使用之螺
    絲起子一支、手套一雙，及如附表編號第一號內之信用卡七
    張及附表編號第二、三、四號之汽車音響二台、面板一個（
    業已發還被害人），因而獲悉上情。
三、案經乙○○訴由臺中縣警察局大甲分局報請臺灣臺中地方法
    院檢察署檢察官偵查起訴。
    理  由
一、被告雖坦承有如附表編號第一、四號之竊盜犯行，並於上開
    伊所駕駛之自小客車內為警查獲如附表編號第二、三號之汽
    車音響等情，惟矢口否認有如附表編號第二、三號之竊盜犯
    行及前開犯罪事實二之過失傷害犯行，辯稱：上開如附表編
    號第二、三號之汽車音響乃其自己所購買，並非竊盜得來，
    伊會在警詢、偵訊中坦承有竊取該附表編號第二、三號之二
    件竊盜案，乃遭員警刑求所致；且伊雖有不小心打破上開被
    害人丙○○家中之梳妝鏡，但從未拾起破玻璃割傷乙○○，
    乙○○之傷應係其自己撿拾碎破璃時不小心割傷的云云。
二、經查：
  (一)被告雖抗辯伊會在警詢、偵訊中坦承有竊取如附表編號第二
    、三號之二件竊盜案，乃遭員警刑求所致云云。惟查，被告
    於原審審理時供稱：伊是在臺中縣警察局大甲分局日南派出
    所做筆錄前被打，製作筆錄時沒有被打，打伊的警員伊不知
    道名字，打伊的警員不是今天到場的警察，也不是詢問製作
    伊筆錄的警員所打，伊是被打臉及以腳踹胸部，當時胸口會
    痛，但沒有證據證明，伊進看守所作身體檢查時，也沒有告
    訴檢查人員伊被打胸口很痛等語；又證人即當時至現場處理
    並參與製作被告第二次警詢筆錄之警員李瑞昌於原審審理時
    到庭具結證稱：在日南派出所期間並無員警刑求被告等語；
    而被告在原審審理時亦供稱：（剛才證人己○○、庚○○證
    述，他們的音響是否你偷的？）不是，（在檢察官面前時，
    你為何自白是你偷的？）因為我會怕，（怕什麼？）怕會被
    打，（被誰打？）不知道等語（以上均見原審九十四年十一
    月十日審判筆錄），是依上開被告自陳及證人證述之情節以
    觀，被告辯稱其於警詢製作筆錄前曾遭刑求云云，本院查無
    積極事證可資證明，所辯並不足採。而被告自陳其於偵訊中
    製作筆錄時確未遭受刑求，是其於偵訊中之自白當堪認係出
    於自由意志所為，且與事實相符（詳見下述），本院自得採
    為不利於被告之認定，合先敘明。
  (二)雖被告另辯稱：上開如附表編號第二、三號之汽車音響乃其
    自己所購買，並非竊盜得來云云。惟，證人李瑞昌於原審審
    理時到庭具結經交互詰問證稱：（被害人己○○、庚○○你
    是如何找到的？）這二個被害人的車窗被破壞及失竊音響後
    ，有親自及打電話到派出所報案但沒有製作筆錄等語；又證
    人即如附表編號第二號所示竊盜案之被害人己○○亦於原審
    審理時到庭具結經交互詰問證稱：（你汽車音響被偷後，是
    否曾經向警方報案？）我有打電話向日南派出所報案，警察
    叫我親自到派出所報案，我有去派出所報案，警察問我失竊
    情形，本來要製作筆錄和開三聯單，但我說不用，因為只有
    失竊壹台音響，若有找到再通知我，我車窗駕駛座旁的車窗
    被破壞，有失竊壹台音響，（你失竊音響的型號為何？）我
    是買中古車，音響原本就附在車上，該音響的品牌及型號我
    不清楚，（你去派出所時，如何指認音響就是你失竊的？）
    因為音響的形體及外殼和我失竊的音響一樣，且我的音響有
    ＶＣＤ螢幕，我可以認出那是我失竊的音響，（你是因為螢
    幕的關係才認定該音響就是你失竊的音響？）面板部分及外
    殼看起來是我失竊的音響，（音響失竊後，你有無裝新的音
    響？）我又去買了一台二手音響來裝，拿去一家電機廠裝的
    ，因為很舊而且老闆我認識，所以買時沒有算錢，但安裝費
    花了四百元，（車窗破壞有無去修理？）有，花了一千元修
    理車窗，（當時除了你以外，是否還有其他人去指認失竊音
    響？）我當時也有看到今日在庭的庚○○去指認等語，並提
    出其於遭竊後隔日即九十四年七月十六日前往修理車窗之榮
    達汽車玻璃收據一紙附卷供參（見原審卷第九六頁）；另證
    人即如附表編號第三號所示竊盜案之被害人庚○○亦於原審
    審理時到庭具結經交互詰問證稱：（你當初是如何報案？）
    我先打電話到日南派出所，值班警員要我親自到派出所報案
    ，（你報案時間是九十四年七月十五日下午四時，當天是星
    期五，你不用上班嗎？）我是當天早上開車子到客戶處去牽
    客人的車子，我自己開的車子停放在幼獅路的路邊靠近幼五
    路附近客戶處，然後我就開客人的車子回修配廠修理，當天
    下午四時許我牽修好的車子回客戶處時，就發現我車子駕駛
    座的車窗被破壞，失竊音響，（你失竊的音響品牌、型號？
    ）我只記得是國際牌，我失竊的音響是舊版的單片ＣＤ，已
    經很久的機型，沒有ＶＣＤ螢幕，面板上也有浸水的痕跡，
    我就靠這些來判斷該音響就是我失竊的音響等語（以上證人
    證述，均見原審九十四年十一月十日審判筆錄）。是依上開
    證人證述之情節，及本院斟酌被告於原審審理時自陳：如附
    表編號第二、三號二件竊盜案所示的音響是伊自己買的，時
    間忘記了，因為很久了，是在臺中市火車站附近跳蚤市場買
    的，那個店家忘記了，是以新台幣（下同）一千元購買的等
    語（見原審九十四年十一月十日審判筆錄），則被告所辯上
    開二台汽車音響為其自己購買云云，並無證據可證，是否屬
    實已非無疑；又如被告所辯該二台汽車音響為其自己所購買
    且買了很久，則其如何於很久以前即買到被害人己○○、庚○○剛失竊不久之音響；又被告自陳如附表編號第一、四號
    之汽車音響確為其所竊取，則其既已在很久以前即買到如上
    開二台汽車音響且放在車上，又何須竊取他人之汽車音響；
    且如上述，被告於偵訊中亦曾坦承該二件竊盜案確為其所為
    （詳見九十四年八月五日偵訊筆錄，偵查卷第十二頁），由
    此足見被告辯稱如附表編號二、三號之竊盜案非其所為云云
    ，要與常情不符，顯係畏罪卸責之詞，洵無可採。
  (三)綜合上述，且如附表編號第一、四號竊盜案之犯罪事實，業
    據被告於警詢、偵訊中、原審及本院審理時坦承不諱，核與
    如附表所示編號第一、四號之被害人張美慧於警訊中及甲○○於警詢、偵訊中、原審審理時到庭證述之情節相符，並有
    贓物認領保管單四紙、現場測繪圖、扣押物品目錄表各一紙
    及照片五幀等附卷可稽，復有被告所有供其竊取上開物品所
    用之螺絲起子一支及手套一雙扣案足資佐證，從而，本件事
    證明確，被告犯罪事實一所載之四件竊盜犯行至堪認定。
三、關於犯罪事實二之過失傷害犯行，被告辯稱：伊雖有不小心
    打破上開被害人甲○○家中之梳妝鏡，但從未拾起破玻璃割
    傷乙○○，乙○○之傷應係其自己撿拾碎破璃時不小心割傷
    的云云。惟查，證人李瑞昌於原審審理時到庭具結經交互詰
    問證稱：我當時看到乙○○的傷用衛生紙包起來，我有打開
    看傷勢，當時乙○○的傷有血在流而且傷口很深，不可能是
    自己撿玻璃受傷的，後來送去李綜合醫院，被害人說是被告
    拿放在桌上的鏡子破玻璃劃傷的，我去時玻璃已經掃掉了，
    沒有看到，我沒有醫學方面專業知識可以判斷，我是認為如
    果單純用手去撿玻璃不可能割那麼深，且被害人乙○○也告
    訴我說是遭被告割傷的等語；另證人甲○○於原審審理時亦
    到庭具結經交互詰問證稱：（乙○○如何受傷？）我當時親
    眼目睹，乙○○站在被告正前方，被告拿玻璃往前揮，乙○○當時要去拿梳妝鏡，看到被告打破玻璃時就呆住了，乙○○沒有任何動作，而且乙○○離被告很近，被告手拿玻璃一
    揮就劃傷乙○○，（你剛才所述放在桌上的梳妝鏡是被告打
    破，被告如何打破？）被告拿梳妝鏡敲桌角打破的等語；又
    證人丙○○亦於原審審理時到庭具結經交互詰問證稱：被告
    先拿走鏡子並且敲桌子打破玻璃，就拿玻璃碎片一直揮，揮
    了很多下，（乙○○如何受傷？）我有在現場目睹，乙○○
    靠近要拿梳妝鏡，被告先拿到梳妝鏡並敲破梳妝鏡，手揮破
    玻璃時，乙○○就受傷了等語（以上證人證詞均見原審九十
    四年十一月十日審判筆錄）；且證人丙○○復於本院審理時
    證稱：（你兒子乙○○去搶玻璃鏡子是什麼意思？）我兒子
    是避免被告自殺，因為被告說要死給我們看，（被告打破鏡
    子揮舞的時候，你跟甲○○還把被告壓在桌上？）是，（乙○○過去是要抓被告嗎？）不是，是要避免被告自殺，（你
    兒子是在什麼地方被被告的玻璃碎片打到？）我兒子手正要
    伸到桌上去拿鏡子的時候，被告就先拿到鏡子，打破玻璃左
    右揮舞，結果傷到我兒子，他們二個人沒有互相搶，（你兒
    子被被告用鏡子玻璃揮舞受傷的時候，被告是否還被你們壓
    在桌上？）對等語（見本院卷第九五至九六頁），可見被害
    人乙○○之傷勢確係遭被告手持破玻璃揮動時所造成。又被
    害人乙○○所受之傷勢為右食指撕裂傷併肌腱斷裂，此有苑
    裡李綜合醫院出具之診斷證明書一份在卷可稽（見警卷第三
    七頁），是被告辯稱：伊從未拾起破玻璃割傷乙○○，乙○○之傷應係其自己撿拾碎破璃時不小心割傷的云云，顯係飾
    卸之詞，自無從為有利之認定。至被告迭否認有傷害被害人
    之故意，而依證人丙○○之證詞所示，被害人乙○○係靠近
    伸手要拿走桌上的玻璃鏡子時，遭被告所揮動之破玻璃所割
    傷，衡情倘被告有傷害他人的故意，大可持破玻璃攻擊勒住
    其脖子之證人甲○○，況無證據證明被告確有傷害被害人之
    故意，尚難認定被告係故意傷害被害人乙○○。惟被告手持
    該破玻璃揮動時，原應注意可能因此傷及身旁的人，且依當
    時情況，並無不能注意之情事，被告應注意能注意而不注意
    ，以致該破玻璃揮到被害人乙○○之右食指，並致其受有右
    食指撕裂傷併肌腱斷裂之傷害，被告自有過失，且其過失行
    為與被害人乙○○之傷害間互有相當因果關係，是本件被告
    過失傷害犯行，亦洵堪認定。
四、公訴意旨另以：被告於如附表編號第四號所示之時間、地點
    ，以上開手法，竊得甲○○停放於住家路旁車內之先鋒牌汽
    車音響面板一面得手後，為甲○○發覺，呼叫乙○○、丙○○合力擬將戊○○逮捕進入臺中縣大甲鎮○○里○○路四巷
    三八號內客廳處，詎料戊○○為脫免逮捕，竟將該處梳妝鏡
    敲破，持上揭梳妝鏡破玻璃脅迫甲○○、乙○○、丙○○三
    人，使渠等不得阻其離去，乙○○遂與戊○○扭打，過程中
    ，戊○○基於傷害人身體之犯意，當場以上揭破玻璃對余廷
    恩施以強暴行為，致余廷恩受有右食指撕裂傷併肌腱斷裂之
    傷害，戊○○旋為到場處理之員警制伏，因認被告上開所為
    另涉犯刑法第三百二十九條及第三百三十條第一項之加重準
    強盜罪云云。惟查：
  (一)按犯罪事實應依證據認定之，無證據不得認定犯罪事實。又
    不能證明被告犯罪者，應諭知無罪之判決，刑事訴訟法第一
    百五十四條第二項、第三百零一條第一項分別定有明文。而
    認定不利於被告之事實，須依積極證據，苟積極證據不足為
    不利於被告事實之認定時，即應為有利於被告之認定，更不
    必有何有利之證據，最高法院亦著有三十年上字第八一六號
    判例可循。再按刑法第三百二十九條之準強盜罪，以竊盜或
    搶奪，因防護贓物、脫免逮捕或湮滅罪證而當場施強暴脅迫
    為要件，是行為人主、客觀上須以實施強暴脅迫為手段，以
    達防護贓物、脫免逮捕或湮滅罪證之目的，始屬相當，如欠
    缺此項手段、目的關係，即難以本罪相繩（最高法院八十八
    年度台上字第二一八三號判決意旨參照）。
  (二)訊據被告堅詞否認有何公訴人所指之上開加重準強盜犯行，
    辯稱：伊雖有不小心打破上開被害人甲○○家中之梳妝鏡，
    但從未手持破玻璃割傷乙○○，乙○○之傷應係其自己撿拾
    碎破璃時不小心割傷的，伊並無準強盜犯行等語。而被告之
    過失傷害犯行明確業據前述，而關於加重準強盜犯行部分，
    證人甲○○於原審審理時證稱：被告被我勒住脖子時，一直
    扭動身體想要逃跑，還一直哭請我們放過他，因我們不願意
    ，就說他要自殺，我爸（即證人丙○○）看到客廳桌上有一
    面梳妝鏡，就叫我弟弟乙○○將梳妝鏡拿走，乙○○還來不
    及拿梳妝鏡，就被被告搶走梳妝鏡，然後就用梳妝鏡敲桌角
    打破梳妝鏡玻璃，拿起其中一片破玻璃往前揮，被告拿玻璃
    往前揮時，我還勒住被告的脖子，（最後如何處理被告？）
    後來被告自己放開破玻璃，就叫我們不要抓他，並說願意讓
    我們綁他雙手，我爸丙○○就綁住被告的雙手，（打破玻璃
    後，揮動破玻璃前後，被告有無說什麼話？）被告沒有說什
    麼話，直到被告劃傷乙○○後，就說要讓我們綁，被告被綁
    過程中沒有掙扎，被告說他快要沒有呼吸了等語（見原審卷
    第八四至八九頁）；另證人丙○○於原審審理時證稱：（被
    告被你們壓在桌上後，有無再爬起來？）被告沒有爬起來，
    只是一直掙扎說要死給我們看，被告趴在桌上拿著碎玻璃一
    直揮，（乙○○如何受傷？）我有在現場目睹，乙○○靠近
    要拿梳妝鏡，被告先拿到梳妝鏡並敲破梳妝鏡，手揮破玻璃
    時，乙○○就受傷了，（後來被告手上的玻璃片如何拿掉？
    ）我說你如果不放掉，要讓你死，被告就把玻璃放掉。當時
    乙○○已經受傷了，被告就讓我們綁住雙手在背後，（被告
    手揮碎玻璃的意思為何？是否要你們不要靠近他？）我不知
    道，當時被告沒有說叫我們不要靠近他，只有之前被告說要
    死給我們看等語（見原審卷第八九至九一頁），復於本院審
    理時證稱：（被告被抓住時有被勒住脖子？）當時我和我兒
    子甲○○抓住被告，把被告壓在天然木桌上，他的手還能夠
    揮動，他就把玻璃打破，拿起來揮舞，（後來是你叫乙○○
    把被告手上的玻璃搶下？）我先叫太太美月先把玻璃搶下來
    ，我兒子聽到就從樓上下來要拿，就被被告先拿到，被告就
    拿著玻璃揮舞著，（你叫你太太把玻璃鏡子拿下來是避免被
    告自殺？）對，他說他要自殺，（你兒子是要過去把鏡子拿
    下來？）我兒子是要把玻璃鏡子搶下來，被告搶到就打破玻
    璃揮舞，（你兒子乙○○去搶玻璃鏡子是什麼意思？）我兒
    子是避免被告自殺，因為被告說要死給我們看，我怕說在我
    家裡發生事情，到時候我們怎麼洗都洗不清，（被告打破鏡
    子揮舞的時候，你跟甲○○還把被告壓在桌上？）是，（乙○○過去是要抓被告嗎？）不是，是要避免被告自殺，（被
    告被你們壓著如何自殺？）我們壓著被告的時候，被告的手
    還能活動，（被告被壓著是要掙扎逃走？）被告是想要逃走
    ，（你怎麼知道被告拿玻璃揮舞的目的是要自殺或逃走？）
    被告之前就說要我們放他走，不然要死給我們看，（你兒子
    是在什麼地方被被告的玻璃碎片打到？）我兒子手正要伸到
    桌上去拿鏡子的時候，被告就先拿到鏡子，打破玻璃左右揮
    舞，結果傷到我兒子，他們二個人沒有互相搶，（你兒子被
    被告用鏡子玻璃揮舞受傷的時候，被告是否還被你們壓在桌
    上？）對等語（見本院卷第九五至九六頁）。是依上開證人
    之證詞以觀，本院審酌被告為被害人甲○○逮捕後，即不斷
    請求原諒，並且多次說要死給被害人甲○○等人看，而上開
    證人均證稱被告遭壓制在客廳長條桌上後，並沒有爬起來，
    只是一直掙扎說要死給證人等人看，並趴在桌上拿著破玻璃
    一直揮，而被害人乙○○係因要過去拿走梳妝鏡時，始為被
    告所不慎割傷，在被告手拿破玻璃之過程中，並沒有說什麼
    話，也未曾說要被害人乙○○等人不要靠近他等欲脫免逮捕
    之話語，另被告手拿破玻璃時，仍然遭證人甲○○勒住脖子
    ，最後，被告在不慎割傷被害人乙○○後，即放下破玻璃，
    自動讓證人甲○○、丙○○捆綁，且在被綁過程中，均未掙
    扎等情，堪認被告割傷被害人乙○○，並非出於為脫免逮捕
    之目的，此從被害人乙○○並非要去逮捕被告，而係因要過
    去拿走梳妝鏡時，始為被告所不慎割傷亦可以得知，況且，
    被告若係為脫免逮捕，按諸常情，理應拿破玻璃攻擊勒住其
    脖子之證人甲○○以求脫身才是，且斷無於不慎傷及被害人
    乙○○後，隨即放下破玻璃自動讓證人甲○○等人捆綁使自
    己喪失脫逃機會之理，是依罪疑惟輕之法理，且揆諸首揭判
    決意旨所示，本件應認被告主、客觀上並非為脫免逮捕之目
    的而故意為傷害行為，尚難認被告有對被害人施以積極侵害
    之行為，要與準強盜罪所稱之強暴行為有間，本院復查無其
    他積極證據足認被告除加重竊盜外更有何準強盜行為，顯難
    逕認被告有基於準強盜之犯意進而實施傷害之強暴行為，自
    不構成準強盜犯行，附此敘明。
五、查被告所持以行竊之螺絲起子一支，係金屬材質所製，質地
    堅硬銳利，在客觀上足以對他人之生命、身體、安全構成威
    脅，自屬兇器無誤；是核被告犯罪事實一所為，均係犯刑法
    第三百二十一條第一項第三款之攜帶兇器竊盜罪；其先後四
    次竊盜犯行，時間緊接，犯罪構成要件相同，顯係基於概括
    犯意而反覆為之，為連續犯，應依刑法第五十六條之規定論
    以一罪，並加重其刑。再被告犯罪事實二所為係犯刑法第二
    百八十四條第一項前段之過失傷害罪。被告所犯上開二罪間
    ，犯意各別，罪名不同，應分論併罰之。又被告實施上開犯
    罪事實一如附表編號第四之竊盜行為得手後，並未因脫免逮
    捕，而當場施以強暴，前已敘明，公訴意旨認被告此部分係
    犯同法第三百二十九條及第三百三十條之準強盜罪，尚有未
    洽，惟其基本事實同一，本院自應予以審理，並變更此部分
    之起訴法條。另上開犯罪事實二被害人乙○○受傷，係被告
    之過失行為所致，而非故意所為，前亦說明，公訴意旨認被
    告此部分係犯同法第二百七十七條第一項之傷害罪，亦有未
    洽，惟其基本事實同一，本院仍應予以審理，並變更此部分
    之起訴法條。原審判決對被告論罪科刑，固非無見，然查：
    (一)竊盜與準強盜罪之罪質雖有不同，然其基本社會事實即竊
    盜基本事實仍屬相同，故得變更起訴法條，原審就被告上開
    犯罪事實一如附表編號第四之竊盜犯行，竟未予變更起訴法
    條，即逕予論處加重竊盜罪，並就準強盜部分不另為無罪之
    諭知，顯有違誤；(二)再者，上開犯罪事實二被害人乙○○受
    傷，係被告之過失行為所致，而非故意所為，原審判決竟誤
    認係被告故意所為，亦有未洽。被告提起上訴，以其並未涉
    犯如附表編號第二、三之竊盜行為，且其並無手持破玻璃割
    傷乙○○，乙○○之傷應係其自己撿拾碎破璃時不小心割傷
    的云云，非有理由；另檢察官依被害人之聲請提起上訴，以
    被告係故意持碎玻璃傷害乙○○云云，亦無理由。惟原審判
    決既有上開可議之處，自應由本院將原審判決予以撤銷改判
    。爰審酌被告素行尚可，此有臺灣臺中地方法院檢察署刑案
    資料查註紀錄表及臺灣高等法院被告全國前案紀錄表各一份
    在卷足憑，正值青壯之年，卻不思以正途賺取所需，竟屢為
    竊盜行為，其行為殊不可取，惟念其犯罪竊盜之財物，價值
    非鉅，犯後尚能坦承部分竊盜犯行，但飾詞圖卸其餘二件竊
    盜及過失傷害犯行，及其犯罪之動機、目的、手段、被害人
    乙○○所受傷勢暨被告迄未與被害人達成和解等一切情狀，
    分別量處如主文所示之刑，並定其應執行之刑，以資懲儆。
六、至扣案之螺絲起子一支及手套一雙，均係被告所有且供竊盜
    所用之物，業據被告供承在卷，爰均依刑法第三十八條第一
    項第二款規定，併宣告沒收之。
據上論斷，應依刑事訴訟法第三百六十九條第一項前段、第三百
六十四條、第二百九十九條第一項前段、第三百條，刑法第五十
六條、第三百二十一條第一項第三款、第二百八十四條第一項前
段、第五十一條第五款、第三十八條第一項第二款，罰金罰鍰提
高標準條例第一條前段，判決如主文。
本案經檢察官丁○○到庭執行職務。
中    華    民    國    95    年    5    月     4     日
            刑事第七庭  審判長法  官  林  榮  龍
                              法  官  江  錫  麟
                              法  官  許  秀  芬
上列正本證明與原本無異。
檢察官就準強盜罪部分得上訴，竊盜及過失傷害部分均不得上訴
。
如不服本判決應於收受送達後十日內向本院提出上訴書狀，其未
敘述上訴之理由者並得於提起上訴後十日內向本院補提理由書（
均須按他造當事人之人數附繕本）。
                              書記官    瑞  芳
中    華    民    國    95    年    5    月    5      日
附錄論罪科刑法條
刑法第三百二十一條第一項第三款：
犯竊盜罪而有左列情形之一者，處六月以上五年以下有期徒刑：
三、攜帶兇器而犯之者。
刑法第二百八十四條第一項：
因過失傷害人者，處六月以下有期徒刑，拘役或五百元以下罰金
，致重傷者，處一年以下有期徒刑、拘役或五百元以下罰金。
附表：
┌───┬────┬───┬───────┬─────┐
│ 編號 │時間    │地點  │ 被害人及汽車 │ 被竊物品 │
├───┼────┼───┼───────┼─────┤
│  一  │九十四年│臺中縣│張美慧之車號  │汽車音響Ｖ│
│      │七月十二│大甲鎮│９６９２—Ｊ  │ＣＤ一台、│
│      │日十七時│日南里│Ｖ號自小客車  │信用卡、金│
│      │四三分  │幼九路│              │融共七張（│
│      │        │十一號│              │中國石油Ｖ│
│      │        │前    │              │ＩＰ一張、│
│      │        │      │              │中國石油Ｖ│
│      │        │      │              │ＩＳＡ卡一│
│      │        │      │              │張、中國信│
│      │        │      │              │託ＶＩＳＡ│
│      │        │      │              │卡一張、中│
│      │        │      │              │國信託金融│
│      │        │      │              │卡一張、上│
│      │        │      │              │海銀行ＶＩ│
│      │        │      │              │ＳＡ卡一張│
│      │        │      │              │、新竹國際│
│      │        │      │              │商業銀行金│
│      │        │      │              │融卡一張、│
│      │        │      │              │華僑商業銀│
│      │        │      │              │行金融卡一│
│      │        │      │              │張）。    │
├───┼────┼───┼───────┼─────┤
│  二  │九十四年│臺中縣│己○○之車號  │  汽車音響│
│      │七月十五│大甲鎮│ＰＡ—０４８  │  ＶＣＤ一│
│      │日十五時│日南里│０號自小客車  │  台（ＡＤ│
│      │許      │工九路│              │  ＤＺＥＳ│
│      │        │與幼五│              │  Ｔ牌）  │
│      │        │路附近│              │          │
├───┼────┼───┼───────┼─────┤
│  三  │九十四年│臺中縣│庚○○之車號  │  汽車音響│
│      │七月十五│大甲鎮│ＫＶ—３４０  │  一台（國│
│      │日十六時│日南里│０號自小客車  │  際牌）  │
│      │許      │幼五路│              │          │
│      │        │與幼獅│              │          │
│      │        │路附近│              │          │
├───┼────┼───┼───────┼─────┤
│  四  │九十四年│臺中縣│甲○○之車號  │  汽車音響│
│      │八月五日│大甲鎮│ＰＢ—５２４  │  先鋒牌面│
│      │上午三時│日南里│５號自小客車  │  板一面  │
│      │十分許  │青一路│（登記名義人  │          │
│      │        │四巷三│為其父丙○○）│          │
│      │        │八號前│              │          │
└───┴────┴───┴───────┴─────┘
                                                      Ａ


司法院資訊處製作；財團法人民間司法改革基金會備份。
